臺灣高等法院臺中分院刑事裁定　　　 94年度交抗字第672號
抗　告　人
即受處分人　甲○○
上列抗告人因聲明異議案件，不服臺灣南投地方法院中華民國94
年9年27日所為裁定（94年度交聲字第175號）提起抗告，本院裁
定如下:
    主  文
抗告駁回。
    理  由
一、抗告人即受處分人抗告意旨略以：受處分人初至台北工作，
    不熟知新交通規則「機車兩段式左轉」原以為是勸告單未加
    注意是違規通知單而沒有處理 ，南投監理站兩年後即94年7
    月29日才通告違規，並於94年9月5日繳納罰款，通知裁決草
    率，烏龍兩年申訴裁決一天，為此提起抗告云云。
二、按受處分人不服道路交通管理處罰條例第8 條所定主管機關
    所為之處罰者，得於接到裁決書之翌日起20日內，向管轄地
    方法院聲明異議，道路交通管理處罰條例第87條第1 項定有
    明文，又交通法庭認聲明異議不合法律上之程式，且無從補
    正者，應以裁定駁回之，道路交通案件處理辦法第18條亦定
    有明文。又違反交通管理事件，有關文書送達之程序，依行
    政程序法之規定；送達於應受送達人之住居所、事務所或營
    業所為之；於應送達之處所不獲會晤應受送達人時，得將文
    書付與有辨別事理能力之同居人、受僱人或應送達處所之接
    收郵件人員，違反道路交通管理事件統一裁罰基準及處理細
    則第5條、行政程序法第72條第1項、第73條第1 項分別定有
    明文。
三、原處分機關以受處分人即異議人甲○○於民國92年6月4日15
    時35分許 ，駕駛車牌號碼YHM-032號重型機車，行經台北市
    ○○路○段時（台北市○○路○○路段處 ），經警攔停並告
    知異議人違規事實後 ，依道路交通管理處罰條例第35條第1
    項第1款予以當場舉發 ，嗣並經交通部公路總局台中區監理
    所南投監理站（下稱原處分機關）依道路交通管理處罰條例
    第48條第1項第2款規定與道路交通管理事件統一裁罰標準及
    處理細則第43條、第44條、第61條規定，裁處異議人罰鍰18
    00元等情，有台北市警察局舉發違反道路交通管理事件通知
    單（北市警交大字第ABY539100號）、原處分機關94年7月22
    日投監四字第裁65-ABY539100號裁決書等在卷可稽。
四、原審裁定略以抗告人於81年 4月23日起即設籍於南投縣名間
    鄉中山村頂巷18之23號，此有法務部戶役政事務所電腦連
    線查詢異議人之戶籍資料查詢結果表一份在卷可憑。而上開
    裁決書確經原處分機關於94年 7月29日送達前開異議人所登
    記之戶籍地址，由其同居之母親黃貴圓簽收，亦有郵局送達
    回證一紙在卷可稽，而受處分人係住於南投縣名間鄉，與原
    處分機關及本院（均位於南投縣南投市）非在同一鄉鎮市○
    ○○道路交通案件處理辦法第12條、法院訴訟當事人在途期
    間標準第4條、第2條規定 ，其在途期間為3日。是受處分人
    倘對上開處分不服 ，自應於收受該裁決書之翌日即94年7月
    29 日起算20日 ，並扣除在途期間3日，至94年8月21日止之
    異議期間內提出異議；然而，受處分人迄至94年9月5日始行
    具狀聲明異議，有受處分人異議狀上之原處分機關收文章戳
    一枚可憑，其異議顯逾前開20日之法定期限，遂駁回其異議
    ，經核尚無不合，抗告人雖以不熟知新交通規則「機車兩段
    式左轉」原以為是勸告單未加注意是違規通知單而沒有處理
    ，南投監理站於違規兩年後才裁罰，並於94年9月5日前繳納
    罰款，裁決草率云云。惟抗告人於上開時地違規左轉，經警
    員當場填載「舉發違反道路交通管理事件通知單」交抗告人
    親自簽名確認，有上開通知單附甲○○君違反道路交通管理
    事件案卷可稽，抗告人辯稱以為是勸告單云云顯屬無稽。又
    抗告人上開違規行為原處分機關固於兩年後即94年 7月22日
    始行裁決，亦有裁決書附上開案卷可稽，行政裁罰權依現有
    法令並無消滅時效之規定，而依94年2月5日公布（95年2月5
    日施行）之行政罰法第27條第1項規定 「行政罰之裁處，因
    三年期間之經過而消滅」，本件原處分機關之行政裁罰權仍
    未消滅，其間隔兩年始行裁罰固拖延甚多，然其行政裁罰權
    既未因時效而消滅，則其依法裁罰自無不當，抗告人徒以前
    詞指摘原裁定不當，核無理由，其抗告應予駁回。
據上論斷，應依道路交通案件處理辦法第26條，刑事訴訟法第41
2條，裁定如主文。
中　　華　　民　　國　　94　　年　　11　　月　  8  　 日
            刑事第八庭  審判長法  官  羅  得  村
                              法  官  巫  政  松
                              法  官  紀  文  勝
上列正本證明與原本無異。
不得再抗。
                              書記官  顏  子  良
中　　華　　民　　國　　94　　年　　11 　月　　10     日
                                                      Ａ
